【裁判字號】    89,易,825
【裁判日期】    900412
【裁判案由】    竊盜等
【裁判全文】
臺灣彰化地方法院刑事判決                          八十九年度易字第八二五號
    公  訴  人  臺灣彰化地方法院檢察署檢察官
    被      告  戊○○
    被      告  己○○
右列被告因竊盜等案件，經檢察官提起公訴（八十八年度偵字第一一０九四號、八十
九年度偵字第三八六號），本院判決如左：
        主       文
戊○○、己○○均無罪。
        理       由
一、本件公訴意旨略以：被告戊○○基於意圖為自己不法之所有之概括犯意，於（一
    ）民國八十八年十月三十日五時二十分，以破壞保全設備及門窗之方式侵入位於
    台中市○村路○段七號之葉珈伶精品服飾店，竊取葉珈伶品牌女裝二百七十一件
    ；又於（二）八十八年十一月一日五時，以破壞鐵門之方式，侵入位於台中市○○路○段三七二號之曼麗服飾店，竊取精品服飾二百五十七件；另於（三）八十
    八年十一月六日四時，以破壞大門之方式，侵入有人居住、位於台中市○○路二
    六號之海斯精品服飾店內，竊取精品女裝一百十七件，嗣更將上開竊得來之服飾
    ，於置在伊所承租位於彰化市○○街四十三號之漂亮寶貝舶來精品店內，再分批
    交由知情之己○○以顯不相當之低價，出賣予不特定之人，而於八十八年十一月
    二十六日二十一時十分，為警當場在漂亮寶貝舶來精品店內查獲被害人所失竊尚
    未賣出之服飾共三百餘件等語，因認被告戊○○涉有刑法第三百二十一條第一項
    第一款、第二款之加重竊盜罪嫌；被告己○○涉有同法第三百四十九條第一項之
    收受贓物罪嫌。
二、按犯罪事實應依證據認定之，無證據不得推定其犯罪事實；又不能證明被告犯罪
    者，應諭知無罪之判決，刑事訴訟法第一百五十四條、第三百零一條第一項前段
    分別定有明文。次按，事實之認定，應憑證據，如未能發現相當證據，或證據不
    足以證明，自不能以推測或擬制之方法以為裁判基礎；又認定不利於被告之事實
    ，須依積極證據，苟積極證據不足為不利於被告事實之認定時，即應為有利於被
    告之認定，更不必有何有利之證據。又告訴人之告訴，係以使被告受刑事訴追為
    目的，是其陳述是否與事實相符，仍應調查其他證據以資審認（最高法院三十年
    上字第八一六號、四十年臺上字第八六號、五十二年台上字第一三００號判例參
    照）。
三、訊據被告戊○○、己○○堅決否認有何加重竊盜、收受贓物之犯行，被告戊○○
    辯稱：查扣之女裝係我於八十八年十一月上旬向丙○○（已於八十九年一月十七
    日死亡，此有戶籍謄本一份在卷可稽）以三十萬元所購買，並非伊所竊取等語；
    被告己○○則辯稱：伊僅自八十八年十一月係受僱於戊○○在漂亮寶貝舶來精品
    店擔任店員，伊並不知衣服係贓物，且戊○○亦未告訴我店內販賣的衣服有問題
    ，且女裝賣二、三折亦是很正常的事，伊並不知店內所販賣之衣服係贓物等語。
四、本件公訴人認被告戊○○涉有竊盜罪嫌、被告己○○涉有收受贓物罪嫌，無非係
    以被害人乙○○、丁○○、甲○○之指述，並有報案三聯單、贓物認領保管單及
    贓物相片等附卷可稽，而查獲贓物之地點確係由被告戊○○與屋主訂立租賃契約
    ，亦有房屋租賃契約書可證，與同案被告己○○供稱：該店負責人係戊○○，進
    貨均係戊○○為之乙節，互核相符，另被告己○○雖供陳伊原係在居處包水餃維
    生，然被告己○○彰化市○○街四三號居所並未從事包水餃行業，業經該地鄰長
    游淑娟證述明確，再佐以被告己○○供稱其無法與店主戊○○取得聯絡，每次均
    係戊○○主動至店內盤點補貨之詞，顯與常情不符等為其論罪之依據。惟查，證
    人庚○○到庭證稱：八十八年十一月六、七日晚上六、七時許我在漂亮寶貝舶來
    精品店內拿三十萬元現金給戊○○，戊○○再拿給丙○○買貨等語，核與被告戊○○所辯該服飾係向丙○○購買相符，而被告戊○○所開設之精品店內之服飾雖
    均為被害人乙○○、丁○○、甲○○等人所失竊之服飾，惟被告戊○○否認竊取
    該物，且又無證據足以證明被害人乙○○、丁○○、甲○○等人之服飾店係遭被
    告戊○○侵入並竊取店內之服飾，自不得單以被告戊○○持有該失竊之服飾即認
    該服飾係其所竊取，是以被告戊○○所辯應堪採信。另被告己○○係自八十八年
    十一月間起受僱於被告戊○○在漂亮寶貝舶來精品店內擔任店員，此業據被告戊○○供陳在卷，且被告戊○○亦稱：己○○並不知店內之服飾係贓物等語，參以
    該精品店確係被告戊○○與屋主訂立租賃契約，此有房屋租賃契約書一份在卷可
    稽，且進貨均係被告戊○○為之，每次均係被告戊○○主動至店內盤點補貨，足
    認店內之事均由被告戊○○所決定與打理，而被告己○○僅係受僱於被告戊○○
    擔任銷售服飾與一般至店內挑選服飾之客人，其並未與出賣贓物之人接洽，且依
    常情，老闆亦不一定告知受僱之店員店內之商品係贓物之事實，再以被告戊○○
    之精品店係於八十八年十一月間始開始營業，被告己○○亦於此時受僱於被告戊○○，而該店於同年月二十六日即為警查獲，該精品店營運不到一個月，被告己○○與被告戊○○尚非很熟識，故被告己○○稱其無法與店主戊○○取得聯絡，
    每次均係戊○○主動至店內盤點補貨等詞，亦非顯與常情不等，綜上各點所述，
    足認被告己○○所辯不知該服飾係贓物等語尚堪採信，此外復查無其他積極之證
    據足認被告戊○○涉有竊盜之犯行、被告己○○涉有收受贓物之犯行，被告戊○○、己○○二人竊盜、收受贓物犯罪均不能證明，依前揭說明，自均應為渠等無
    罪之諭知。至於被告戊○○是否涉有故買贓物之犯行，應由檢察官另行偵查。
據上論斷，應依刑事訴訟法第三百零一條第一項，判決如主文。
中      華      民      國    九十      年      四      月     十二     日
                                台灣彰化地方法院刑事第二庭
                                    法      官  石  馨  文
右正本證明與原本無異。
如不服本判決，應於判決送達後十日內，向本院提出上訴狀( 須附繕本 )。
告訴人或被害人對於判決如有不服具備理由請求檢察官上訴者，其上訴期間之計算係
以檢察官收受判決正本之日期為準。
                                    法院書記官  王  振  州
中      華      民      國    九十      年      四      月     十三     日


司法院資訊處製作；財團法人民間司法改革基金會備份。
